apertium-dlg.dlg.lexc
!!!!!!!!!!!!!!!!!!!!!!!!!!!!!!!!!!!!!!!!!!!!!!!!!!!!!!!!!!!!!!!!!!!!!!!!!!!!!!!
!!!                       M O R P H O T A C T I C S                         !!!
!!!!!!!!!!!!!!!!!!!!!!!!!!!!!!!!!!!!!!!!!!!!!!!!!!!!!!!!!!!!!!!!!!!!!!!!!!!!!!!

Multichar_Symbols

%<n%>          ! Noun
%<pl%>         ! Plural

%{L%}  ! л, т, н,
%{A%}  ! а, о, э,
%{D%}
%{N%}  ! ы, у


!!!!!!!!!!!!!!!!!!!!!!!!!!!!!!!!!!!!!!!!!!!!!!!!!!!!!!!!!!!!!!!!!!!!!!!!!!!!!!!

LEXICON Root

!Copula ; ! including this produces entries with empty surface form
Conjunctions ;
Determiners ;
Pronouns ;
Nouns ;
ProperNouns ;
Adjectives ;
Verbs ;

!!!!!!!!!!!!!!!!!!!!!!!!!!!!!!!!!!!!!!!!!!!!!!!!!!!!!!!!!!!!!!!!!!!!!!!!!!!!!!!

LEXICON CLITICS-NO-COP 

# ;


LEXICON CLITICS-INCL-COP 

CLIT-COP ;
 # ;

LEXICON CLIT-COP

%+ер%<cop%>%<aor%>: V-PERS-S1 ;

# ;

LEXICON CASES-COMMON

%<par%>:%>%{D%}%{A%} CLITICS-NO-COP ;
%<dat%>:%>%{G%}%{A%}р CLITICS-NO-COP ;
%<acc%>:%>%{N%}%{I%} CLITICS-NO-COP ;
%<ins%>:%>%{M%}%{A%}н CLITICS-NO-COP ;

LEXICON CASES

CASES-COMMON ;
%<nom%>: CLITICS-INCL-COP ;
%<abl%>:%>%{D%}%{A%}н CLITICS-INCL-COP ;

LEXICON CASES-ETC

CASES ;
! GENERAL-POSSESSIVE-ETC ;

LEXICON POSSESSIVES

%<px1sg%>:%>%{I%}м CASES-ETC ;
%<px2sg%>:%>%{I%}ӈ CASES-ETC ;
%<px3sp%>:%>%{S%}%{I%}%{n%} CASES-ETC ;
%<px1pl%>:%>%{I%}м%{I%}з CASES-ETC ;
%<px2pl%>:%>%{I%}ӈд%{A%}р CASES-ETC ;

LEXICON PLURAL

%<pl%>:%>%{L%}%{A%}р CASES-ETC ;
%<pl%>:%>%{L%}%{A%}р POSSESSIVES ;

LEXICON FULL-NOMINAL-INFLECTION

PLURAL ;
CASES-ETC ;
POSSESSIVES ;

LEXICON N1

%<n%>%<attr%>: # ;
%<n%>: FULL-NOMINAL-INFLECTION ;

LEXICON NP-ANT-F

%<np%>%<ant%>%<f%>: CASES-ETC ;

LEXICON NP-ANT-M 

%<np%>%<ant%>%<m%>: CASES-ETC ;

LEXICON A6 

%<adj%>:ой # ; ! Dir/LR
%<adj%>:ай # ; 

LEXICON PRON-PERS-MIN 

мин%<prn%>%<pers%>%<p1%>%<sg%>%<nom%>:мин # ; 

LEXICON PRON-PERS-EN

эн%<prn%>%<pers%>%<p2%>%<sg%>%<nom%>:эн # ; 

LEXICON PRON-PERS-BIHIGI

биһиги%<prn%>%<pers%>%<p1%>%<pl%>%<nom%>:биһиги # ; 

LEXICON PRON-PERS-EHIGI

эһиги%<prn%>%<pers%>%<p2%>%<pl%>%<nom%>:эһиги # ; 

LEXICON NUM

%<num%>: # ;

LEXICON V-PERS-S1-NO3PERSON

%<p1%>%<sg%>:%>%{M%}%{I%}н CLITICS-NO-COP ;
%<p2%>%<sg%>:%>с%{I%}ӈ CLITICS-NO-COP ;
%<p1%>%<pl%>:%>%{M%}%{I%}з CLITICS-NO-COP ;
%<p2%>%<pl%>:%>с%{I%}ӈд%{A%}р CLITICS-NO-COP ;

LEXICON V-PERS-S1

V-PERS-S1-NO3PERSON ;
%<p3%>%<sg%>: CLITICS-NO-COP ;
%<p3%>%<pl%>: CLITICS-NO-COP ;

!!!!!!!!!!!!!!!!!!!!!!!!!!!!!!!!!!!!!!!!!!!!!!!!!!!!!!!!!!!!!!!!!!!!!!!!!!!!!!!
!!!                          L E X I C O N                                  !!!
!!!!!!!!!!!!!!!!!!!!!!!!!!!!!!!!!!!!!!!!!!!!!!!!!!!!!!!!!!!!!!!!!!!!!!!!!!!!!!!

LEXICON Copula 

э%<cop%>%<aor%>: V-PERS-S1 ;
э%<cop%>%<past%>:%>тэ V-PERS-S1 ;

LEXICON Conjunctions 

гытта:гытта # ; ! FIXME: postadv?

LEXICON Pronouns 

PRON-PERS-MIN ; ! "я"
PRON-PERS-EN ; ! "ты"
PRON-PERS-BIHIGI ; ! "мы"
PRON-PERS-EHIGI ; ! "вы"

! бэйэ-бэйэ ! "сам"

ким:ким # ; ! "кто"

бу:бу # ;
ол:ол # ;

LEXICON Determiners 

бу:бу # ;
ол:ол # ;

LEXICON Numerals

биир:биир NUM ; ! "один"
икки:икки NUM ; ! "два"


биэс:биэс NUM ; ! "пять"
алта:алта NUM ; ! "шесть"
һэттэ:һэттэ NUM ; ! "семь"
агыс:агыс NUM ; ! "восемь"
тогус:тогус NUM ;  ! "девять"
уон:уон NUM ;  ! "десять"

LEXICON Nouns

мас:мас N1 ; ! "дерево"
тыл:тыл N1 ; ! "язык"
көлгаун:көлгаун N1 ; ! ""
бөрө:бөрө N1 ; ! "волк"
былыт:былыт N1 ; ! "облако"
каан:каан N1 ; ! "кровь"
каар:каар N1 ; ! "снег"
кайа:кайа N1 ; ! "гора"
кутурук:кутурук N1 ; ! "хвост"
оӈуок:оӈуок N1 ; ! "кость"
туус:туус N1 ; ! "соль"
тыал:тыал N1 ; ! "ветер"
уу:уу N1 ; ! "вода"
һайын:һайын N1 ; ! "лето"
һулус:һулус N1 ; ! "звезда"
ас:ас N1 ; ! "еда"
өс:өс N1 ; ! ""
догот:догот N1 ; ! "друг"
ый:ый N1 ; ! "месяц, луна"
убай:убай N1 ; ! "брать"
таба:таба N1 ; ! "олень"
киһи:киһи N1 ; ! "человек"
кэһии:кэһии N1 ; ! "подарок"
уол:уол N1 ; ! "мальчик"
кыыс:кыыс N1 ; ! "девочка"
ага:ага N1 ; ! "отец"
атак:атак N1 ; ! "нога"
эмий:эмий N1 ; ! "грудь"
эт:эт N1 ; ! "тело"
бас:бас N1 ; ! "голова"
дьиэ:дьиэ N1 ; ! "дом"
ураһа:ураһа N1 ; ! "летнее жилище"




буква:буква N1 ; ! "буква"
телефон:телефон N1 ; ! "телефон"
трактор:трактор N1 ; ! "трактор"
студент:студент N1 ; ! "студент"
бюджет:бюджет N1 ; ! "бюджет"
звук:звук N1 ; ! "звук"
слог:слог N1 ; ! "слог"

дулгаан:дулгаан N1 ; ! "долган"

LEXICON ProperNouns 

Алексей:Алексей NP-ANT-M ; ! ""
Анжела:Анжела NP-ANT-F ; ! ""

LEXICON Adjectives 

баар:баар # ; ! ""
һуок:һуок # ; ! ""

сельскай:сельск A6 ; ! "сельской"
детскай:детск A6 ; ! "детский"

LEXICON Verbs 

буол:буол # ; ! "быть"

көр:көр # ; ! "проверять"
көт:көт # ; ! "летать"
бар:бар # ; ! "ходить"
кэл:кэл # ; ! "приходить"
бил:бил # ; ! "знать"
